【裁判字號】    97,上訴,4175
【裁判日期】    971031
【裁判案由】    搶奪等
【裁判全文】
臺灣高等法院刑事判決                97年度上訴字第4175號
上  訴  人  臺灣板橋地方法院檢察署檢察官
被      告  乙○○
被      告  丙○○
                   （另案於臺灣新店戒治所執行強制戒治）
上列上訴人因被告搶奪等案件，不服臺灣板橋地方法院97年度訴
字第2573號，中華民國97年8月5日第一審判決（起訴案號：臺灣
板橋地方法院檢察署97年度偵字第13070號），提起上訴及移送
併案審理（臺灣板橋地方法院97年度偵字第26267號），本院判
決如下：
    主  文
上訴駁回。
    理  由
一、按不服地方法院之第一審判決而上訴者，應向管轄第二審之
    高等法院為之。上訴書狀應敘述具體理由。上訴書狀未敘述
    上訴理由者，應於上訴期間屆滿後20日內補提理由書於原審
    法院，逾期未補提者，原審法院應定期間先命補正。第二審
    法院認為上訴書狀未敘述理由或上訴有第362條前段之情形
    者，應以判決駁回之，但其情形可以補正而未經原審法院命
    其補正者，審判長應定期間先命補正。刑事訴訟法第361條
    、第367條，分別定有明文。所謂不服第一審判決之具體理
    由，係指依據卷內訴訟資料，具體指摘第一審判決關於認定
    事實、適用法律及量刑等項，有違法或不當之情形而言，此
    為提起第二審上訴之法定要件。倘上訴人之上訴書狀或補提
    之上訴理由書，雖有敘述上訴理由，惟並未具體敘述第一審
    判決有上述違法、不當情形，即與未敘述具體理由無異，所
    為上訴，即不符合上訴之法定要件。
二、本件上訴人即檢察官不服原審論處被告乙○○、丙○○二人
    犯搶奪等罪之判決，提起上訴，上訴理由略以：被告丙○○
    係累犯，其所犯搶奪等罪，與被告乙○○所犯搶奪等罪，侵
    害社會治安甚鉅，且被害人數眾多，被害金額龐大，復參以
    被告二人均未與被害人達成和解，賠償被害人等之損失，而
    原審就被告2人之各次犯行，卻均僅量處有期徒刑4到10月不
    等，罪刑與量處之間，顯不恰當，又原審於定執行刑部分，
    所定之執行刑顯然過輕，有輕縱之嫌云云。
三、經查：量刑之輕重，係屬事實審法院得依職權自由裁量之事
    項，若已斟酌刑法第57條各款所列情狀，而未逾越法定刑度
    者，不得遽指為違法失當。本件原審於行言詞辯論程序已徵
    詢被告二人及公訴檢察官就被告之科刑範圍有無意見，被告
    及公訴檢察官即提起本件上訴之檢察官均當庭陳稱：「沒有
    意見」（見原審卷第91頁）。而本件原審判決已於犯罪事實
    欄詳列被告乙○○、丙○○犯罪態樣、搶奪與行竊之財產標
    的與扣押贓物發還情形，並審酌其二人恣意搶奪，竊盜他人
    財物，並以攜帶兇器方式遂行竊盜犯行，更先後多次為之，
    被告乙○○尚且變造被害人之汽機車駕駛執照，非但使各該
    被害人無端受諸多財產損失及不便，更嚴重破壞社會治安及
    民眾持有監督財產之安全感，同時兼衡被告二人之犯罪動機
    、目的、所生損害、犯罪後尚知坦承犯行之態度等一切情狀
    ，而為量刑，並定被告丙○○應執行有期徒刑一年六月、被
    告乙○○應執行有期徒刑有期徒刑三年六月（被告所犯各罪
    之宣告刑詳見附件原審判決）。因檢察官上訴所指摘之量刑
    事項，業經原審於判決時詳為審酌並敘明所憑依據在案，檢
    察官未於原審之審判期日表示任何關於量刑之意見，事後再
    提起上訴空泛主張被告侵害社會治安甚鉅、被害人數眾多、
    被害金額龐大，被告均未與被害人達成和解，賠償被害人等
    之損失等語，而指摘原審量刑及定執行刑不當，其上訴意旨
    未依據卷內既有訴訟資料或提出新事證，具體指摘或表明第
    一審判決有何採證認事、用法或量刑等足以影響判決本旨之
    不當或違法，而構成應予撤銷之具體事由，依首揭說明，本
    件檢察官之上訴顯無具體理由而不合於上訴之法定要件，應
    予駁回，並不經言詞辯論為之。
四、至於臺灣板橋地方法院檢察署97年度偵字第26267號移送併
    案意旨略稱：被告乙○○於民國97年4月5日23時30分許，在
    屏東縣恆春鎮○○路與大溪巷口，持客觀上足供兇器使用之
    石頭，打破被害人甲○○所使用之車號2206－PB號自用小客
    車車窗後，徒手竊取車內行李2包、身分證、軍人身分證、
    健保卡、臺北富邦銀行信用卡、中國信託信用卡、台新銀行
    金融卡、汽機車駕照、手機乙支及錢包乙個（內有車票3張
    ），認被告乙○○所為涉犯刑法第321條第1項第3款攜帶兇
    器竊盜罪，請求本院併案審理。惟查被告上述犯行業經原審
    審究在案（見原審判決附表三編號三），該併案部分與本案
    起訴判決部分原屬事實同一之案件，且本件檢察官所提上訴
    因上訴不合法而為本院駁回在案，本院就被告乙○○所涉前
    述移送併案部分之犯行，自無須再為實體之審理，亦併予指
    明。
五、據上論斷，應依刑事訴訟法第367條前段、第372條，判決如
    主文。
中    華    民    國    97    年    10    月    31    日
                  刑事第十三庭  審判長法  官  曾德水
                                      法  官  林婷立
                                      法  官  陳恆寬
以上正本證明與原本無異。
搶奪部份，如不服本判決，應於收受送達後十日內向本院提出上
訴書狀，其未敘述上訴之理由者並得於提起上訴後十日內向本院
補提理由書（均須按他造當事人之人數附繕本）。
竊盜、變造特種文書部分，不得上訴。
                                      書記官  黃家麟
中    華    民    國    97    年    11    月    4     日
附錄：本案論罪科刑法條全文
刑法第212條
偽造、變造護照、旅券、免許證、特許證及關於品行、能力服務
或其他相類之證書、介紹書，足以生損害於公眾或他人者，處1
年以下有期徒刑、拘役或3百元以下罰金。
中華民國刑法第320條
意圖為自己或第三人不法之所有，而竊取他人之動產者，為竊盜
罪，處5年以下有期徒刑、拘役或5百元以下罰金。
意圖為自己或第三人不法之利益，而竊佔他人之不動產者，依前
項之規定處斷。
前二項之未遂犯罰之。
中華民國刑法第321條
犯竊盜罪而有左列情形之一者，處6月以上、5年以下有期徒刑：
一、於夜間侵入住宅或有人居住之建築物、船艦或隱匿其內而犯
    之者。
二、毀越門扇、牆垣或其他安全設備而犯之者。
三、攜帶兇器而犯之者。
四、結夥三人以上而犯之者。
五、乘火災、水災或其他災害之際而犯之者。
六、在車站或埠頭而犯之者。
前項之未遂犯罰之。
中華民國刑法第325條
意圖為自己或第三人不法之所有，而搶奪他人之動產者，處6月
以上5年以下有期徒刑。
因而致人於死者，處無期徒刑或7 年以上有期徒刑，致重傷者，
處3年以上10年以下有期徒刑。
第1項之未遂犯罰之。


司法院資訊處製作；財團法人民間司法改革基金會備份。
